臺灣嘉義地方法院民事裁定
111年度家暫字第14號
聲  請  人  嘉義縣政府


法定代理人  翁章梁  


相  對  人  賴火木  


上列當事人間請求暫時處分事件，本院裁定如下：
    主      文
聲請駁回。
聲請程序費用由聲請人負擔。
    理      由
一、聲請意旨略以：相對人為思覺失調症患者，因曾有攻擊行為
    遭強制就醫，精神狀況不佳多數時間臥床，相對人離婚育有
    一子，原本由兒子擔任主要照顧者，然其子於111年6月10日
    因食道癌過世。相對人父母已過世，手足除死亡外其餘年事
    已高，無法照顧相對人。相對人兒子死亡後，有遺產、勞工
    保險死亡給付等需要處理；然以相對人的身心狀況，沒有辦
    法自行管理相關財產，聲請人已提出監護宣告之聲請，經本
    院以111年度監宣字第176號受理在案。相對人與親友間有土
    地及共有財產之問題，為保障相對人權益，本件有聲請定暫
    時處分之必要性與急迫性等語。並聲明：相對人權利義務之
    行使及負擔暫由聲請人任之。禁止其他親屬處分相對人之財
    產。
二、按法院就已受理之家事非訟事件，除法律別有規定外，於本
    案裁定確定前，認有必要時，得依聲請命為適當之暫時處分
    ；關係人為聲請時，應表明本案請求、應受暫時處分之事項
    及其事由，並就得處分之事項釋明暫時處分之事由；暫時處
    分，非有立即核發，不足以確保本案聲請之急迫情形者，不
    得核發；家事事件法第85條第1 項、第2 項、家事非訟事件
    暫時處分類型及方法辦法第4 條規定甚明。暫時處分，乃因
    應本案裁定確定前之緊急狀況，避免本案請求不能或延滯實
    現所生之危害，故確保本案聲請之急迫性及必要性，為暫時
    處分之事由，應由聲請暫時處分之人，提出相當證據以釋明
    之。　　
三、經查，聲請人已向本院聲請對相對人為監護宣告，現由本院
    以111年度監宣字第174號受理等情，業經調閱上開卷宗核閱
    無誤。聲請人固然提出親屬系統表、身心障礙證明、全國財
    產稅總歸戶查詢清單等資料在上開案卷中為證。惟聲請人主
    張相對人與親友間有土地及共有財產之問題，為保障相對人
    權益，本件有聲請定暫時處分之必要性與急迫性等語，卻未
    能提出任何證據加以釋明，且聲請人代理人於上開監護宣告
    案件111年7月19日調查時陳稱：相對人兒子賴文吉過世的時
    候留有財產，當初因為要辦理賴文吉的喪事，所以相對人的
    雙證件放在民代那裡，當時相對人姪子有找民代要相對人的
    雙證件，但後來民代先把雙證件放在社會局這邊等語。聲請
    人目前暫為保管相對人之證件，且就法律上而言相對人姪子
    無法代理相對人處分財產，可見本案沒有任何證據資料足以
    釋明相對人之財產有何遭不當處分之具體事實，及本案有何
    須禁止相對人處分財產、暫時選任監護人之急迫性及必要性
    ，故本件聲請自難准許，應予駁回。　　
四、依家事事件法第97條，非訟事件法第21條第1項，裁定如主
    文。
中　　華　　民　　國　　111 　年　　7 　　月　　29　　日
               家事法庭  法　　　官 洪嘉蘭           
以上正本係照原本作成。
如對本裁定抗告，須於裁定送達後10日之不變期間內，向本院提
出抗告狀，並繳納抗告費新臺幣1,000元
中　　華　　民　　國　　111 　年　　7 　　月　　29　　日
                         書　記　官　林玫熹